臺灣板橋地方法院刑事判決　　　　　　　95年度訴字第1748號
公　訴　人　臺灣板橋地方法院檢察署檢察官
被　　　告　甲○○
指定辯護人　陳憶娟　律師
上列被告因違反毒品危害防制條例案件，經檢察官提起公訴（95
年度偵字第10220號），本院判決如下：
    主  文
甲○○無罪。
    理  由
一、本件公訴意旨以：被告甲○○基於意圖營利之概括犯意，分
    別於民國（下同）93年11月底、94年2 月初及94年3 月底某
    日，以1 小包新臺幣（下同）2000元之代價，在臺北縣板橋
    市某處，連續多次販賣第二級毒品安非他命（下稱安非他命
    ）予乙○○施用。嗣乙○○於95年3 月27日17時30分許，在
    臺北縣土城市○○路○ 段之「高桿撞球場」，為警查獲後供
    出上情，因認被告涉有毒品危害防制條例第4 條第2 項之販
    賣第二級毒品罪嫌云云。
二、按「犯罪事實應依證據認定之，無證據不得認定犯罪事實」
    ，刑事訴訟法第154 條第2 項定有明文。
三、訊據被告堅決否認上開犯行，辯稱：伊未曾於起訴書所載時
    地販賣安非他命計3 次予乙○○施用，亦不知乙○○為何這
    樣說等語。經查：
  (一)本件辯護人以證人乙○○於偵查中向檢察官所為之陳述，屬
    審判外之陳述，認無證據能力云云，惟按「被告以外之人於
    偵查中向檢察官所為之陳述，除有顯不可信之情況者外，得
    為證據」，刑事訴訟法第159 條之2 第2 項定有明文，茲辯
    護人僅以證人乙○○於偵查中向檢察官所為之陳述，屬審判
    外之陳述，而未能舉出證人乙○○於偵查中向檢察官所為陳
    述，有何顯不可信情況之任何事證為憑，自不足為憑，是證
    人乙○○於偵查中向檢察官所為之陳述，揆諸上述，應有證
    據能力，合先敘明。
  (二)本件公訴人認被告涉有上開先後3 次販賣安非他命予乙○○
    施用之犯行，無非僅以證人乙○○個人之單一指述，為其僅
    有之論據。惟：
  (三)公訴人所指上開犯行，不僅業據被告本人迭次於警詢、偵查
    中及本院審理時均堅決否認在卷，且證人乙○○先後於偵查
    中及本院審理時所證稱其先後向被告購入安非他命施用之地
    點、價格及重量等，亦均未相符（見偵查卷第58、59頁及本
    院95年11月30日審判筆錄第4 至6 頁）；另證人乙○○雖證
    稱其當時向被告購入安非他命施用時，均係撥打被告當時所
    持用0000000000號之行動電話門號，因被告當時亦一直更換
    門號使用，後來找不到被告云云，且被告於警詢中雖亦供承
    ：「我使用之行動電話號碼為0000000000，登記者為我本人
    ，95年1 月份起」等語（見偵查卷第12頁）明確，惟被告於
    上開警詢中供稱：「.... ，94 年2 、3 月份所使用之行動
    電話為0000000000，登記我本人名字，使用到94年6 月份即
    未使用」等語（見偵查卷第12、13頁）綦詳，不僅包含公訴
    人所認被告涉有上開先後3 次販賣安非他命予乙○○施用之
    時間在內，且按諸當今社會情形，個人常見先後或同時持用
    乙個以上之行動電話門號；再者，經本院調取被告當時所持
    用上開行動電話門號之使用情形，確係被告自91年12月26日
    即行開通使用，並至95年8 月18日始行終止停用乙情，此有
    遠傳電信股份有限公司95年8 月24日傳真資料乙紙，在卷可
    佐，則乙○○指稱其當時所撥打上開0000000000行動電話門
    號，揆諸上述，自91年12月26日起至94年6 月間止，應係由
    被告所持用，而堪認定，是證人乙○○指稱其當時聯絡不上
    被告云云，容有瑕疵。至於證人乙○○在上開時間所持用00
    00000000號行動電話門號之通聯紀錄，經本院向和信電訊股
    份有限公司（下稱和信公司）函調後，已因逾保留期限，而
    查無資料，此亦有和信公司95年9 月1 日傳真覆函乙紙可憑
    ，附此敘明。
  (四)綜上所述，本件僅憑證人乙○○個人上開先後供述不一之單
    一指述，自顯不足逕為憑以認定被告確有公訴人所指上開犯
    行之依據，至為灼然。此外復查無其他任何積極事證足資證
    明被告確有公訴人所指上開犯行，自屬不能證明被告上開犯
    罪，應依刑事訴訟法第301 條第1 項，諭知被告無罪之判決
    。
據上論斷，應依刑事訴訟法第301條第1項，判決如主文。
本件經檢察官楊展庚到庭執行職務。
中　　華　　民　　國　　96　　年　　1 　　月　　2 　　日
                刑事第十三庭  審判長法　官  戴嘉清
                                    法  官  陳信旗
                                    法  官  林晏鵬
以上正本證明與原本無異
如不服本判決應於送達後10日內向本院提出上訴狀
                                    書記官　陳映孜
中　　華　　民　　國　　96　　年　　1 　　月　　2 　　日
